臺灣高雄地方法院刑事判決　　　　　　　94年度訴字第3530號
公　訴　人　臺灣高雄地方法院檢察署檢察官
被　　　告　甲○○
　　　　　　　　　　（另案於台灣高雄第二監獄執行中）(
上列被告因違反毒品危害防制條例案件，經檢察官提起公訴（九
十四年度毒偵字第七九四０、八０五０號），嗣因被告就被訴事
實為有罪之陳述，經本院告知簡式審判程序意旨，並聽取公訴人
及被告之意見後，本院合議庭裁定由受命法官獨任依簡式審判程
序審理，判決如下：
    主  文
甲○○連續施用第一級毒品，累犯，處有期徒刑拾月；又連續施
用第二級毒品，累犯，處有期徒刑捌月。應執行有期徒刑壹年肆
月。
    事  實
一、甲○○前因違反麻醉藥品管理條例案件，經臺灣高等法院高
    雄分院八十二年度上訴字第九一０號判處有期徒刑二年十月
    ，再由最高法院以八十二年度台上字第四０五六號判決上訴
    駁回確定。又因違反肅清煙毒條例等案件，經臺灣高等法院
    高雄分院八十三年度上訴字第九五五號分別判處有期徒刑三
    年、六月確定，並由本院以八十三年度聲字第一四六三號裁
    定應執行有期徒刑三年四月確定。上開二案經接續執行，初
    於民國八十四年八月二十八日縮短刑期假釋出監，惟甲○○
    於假釋期間內更行施用毒品（詳後述），遂撤銷前開假釋並
    入監執行殘刑，復於九十一年五月十三日再因縮短刑期假釋
    出監（縮刑期滿日期為九十二年十月二十六日），嗣因假釋
    期滿未經撤銷而視為執行完畢。
二、甲○○另因施用毒品案件，前經本院八十八年度毒聲字第六
    八二九號裁定送觀察、勒戒後，認有繼續施用毒品傾向，再
    以八十八年度毒聲字第七二七九號裁定令入戒治處所施以強
    制戒治一年，復以八十九年度毒聲字第一一六三號裁定停止
    戒治（指揮書執畢日期為八十九年十月四日），於八十九年
    二月二十二日釋放，並接續他案徒刑而為執行，且因前開停
    止戒治期滿未經撤銷而執行完畢，遂由臺灣高雄地方法院檢
    察署檢察官於八十九年十月十八日以八十九年度戒毒偵字第
    一一二四號為不起訴處分確定。詎其猶不知悛悔，復基於施
    用第一級毒品海洛因之概括犯意，於前開強制戒治執行完畢
    釋放後五年內，自九十四年二月十五日起至同年八月二十七
    日八時許止，在其位於高雄縣鳳山市○○○街五五號住處、
    或高雄市○○○路二四０號友人楊宗展家中，以將海洛因摻
    入香菸後點燃吸食之方式，且約以三天施用一次之頻率，連
    續施用第一級毒品海洛因多次；另基於施用第二級毒品甲基
    安非他命之概括犯意，自九十四年八月初某日起至同年月八
    月二十八日凌晨五時五分回溯二十四小時內某時許，同於上
    址以將甲基安非他命置入玻璃球燃燒加熱之方式，並以每日
    須施用一次之頻率，連續施用第二級毒品甲基安非他命多次
    。嗣先後於九十四年七月二十七日八時許在高雄市鼓山區○
    ○○路一０五號（起訴書誤載為麗雄街三號一樓）、及同年
    八月二十八日（起訴書誤載為同年月二十七日）三時二十分
    許在高雄市○○區○○路與自強路口為警查獲，並經其同意
    後採尿送驗，而查悉上情。
三、案經高雄市政府警察局移請暨高雄市政府警察局鼓山分局報
    請台灣高雄地方法院檢察署檢察官偵查起訴。
    理  由
一、本件被告甲○○係違反毒品危害防制條例第十條第一項、第
    二項之施用第一級毒品與第二級毒品罪，其法定刑俱為死刑
    、無期徒刑、最輕本刑為三年以上有期徒刑以外之罪，於準
    備程序進行中，被告就被訴事實為有罪之陳述，由受命法官
    告知簡式審判程序之要旨並聽取其與公訴人之意見，經被告
    同意適用簡式審判程序後，本院亦認無不得或不宜改依簡式
    審判程序進行之處，爰依刑事訴訟法第二百七十三條之一第
    一項、第二百八十四條之一規定，本院合議庭裁定裁定本件
    由受命法官獨任進行簡式審判程序，合先敘明。
二、前揭事實，業有高雄市政府警察局鼓山分局毒品案件嫌疑人
    尿液代碼姓名對照登記表、保安警察大隊偵辦毒品危害防制
    條例案件嫌疑人尿液採證代碼表、及高雄市立凱旋醫院九十
    四年八月十五日、同年九月六日濫用藥物尿液檢驗報告各一
    件在卷可稽，復據被告於本院審理中坦認不諱，足徵被告之
    自白核與事實相符，堪予採信。另查，被告前因施用毒品案
    件，經本院裁定送觀察、勒戒後，認有繼續施用毒品傾向，
    再以裁定令入戒治處所強制戒治，復經裁定停止戒治、所餘
    期間付保護管束，嗣因前開停止戒治業於八十九年十月四日
    期滿且未經撤銷，視為強制戒治執行完畢，由臺灣高雄地方
    法院檢察署檢察官以八十九年度戒毒偵字第一一二四號為不
    起訴處分確定等情，有臺灣高等法院被告前案紀錄表及本院
    被告院內索引卡紀錄表各一份附卷可參，足認被告確於前開
    強制戒治執行完畢釋放後，五年內再犯毒品危害防制條例第
    十條第一項、第二項施用第一級毒品海洛因與第二級毒品甲
    基安非他命之罪。職是，本件事證明確，被告犯行洵堪認定
    ，自應依法論科。
三、查海洛因、甲基安非他命各係毒品危害防制條例第二條第二
    項第一款、第二款所定第一級毒品與第二級毒品，依法不得
    持有、施用及販賣。核被告甲○○所為，分別係違反毒品危
    害防制條例第十條第一項施用第一級毒品罪、及同條第二項
    施用第二級毒品罪。其施用第一級毒品海洛因與第二級毒品
    甲基安非他命前分別持有海洛因、甲基安非他命之低度行為
    ，應為施用之高度行為所吸收，均不另論罪。被告先後多次
    施用第一級毒品海洛因及第二級毒品甲基安非他命，時間緊
    接，且犯罪基本構成要件相同，顯係分別基於概括犯意反覆
    為之，應分別依連續犯規定論以一罪，並均依法加重其刑。
    又被告所犯上開二罪間，犯意各別、行為互殊，觸犯構成要
    件相異之罪名，自應分論併罰。再者，被告前因違反麻醉藥
    品管理條例、肅清煙毒條例等等案件，經分別判處有期徒刑
    二年十月及裁定應執行有期徒刑三年四月確定，上開二案接
    續執行，於八十四年八月二十八日縮短刑期假釋出監，惟前
    開假釋復經撤銷而入監執行殘刑，嗣於九十一年五月十三日
    再因縮短刑期假釋出監（縮刑期滿日期為九十二年十月二十
    六日），且因假釋期滿未經撤銷視為執行完畢一節，有前開
    臺灣高等法院被告前案紀錄表附卷足憑，是其前受有期徒刑
    之執行完畢後，五年內再犯有期徒刑以上之本罪，為累犯，
    應依法均遞加重其刑。爰審酌被告前因施用毒品案件，經觀
    察勒戒及強制戒治後，竟再為本件施用毒品犯行，足見其惡
    習已深，且戒絕毒癮之意志不堅，未能體悟施用毒品對自己
    、家人造成之傷害及社會之負擔，自屬可議；惟念其於犯後
    態度良好，並能坦承犯行及施用毒品本質上係屬戕害自身健
    康之行為，尚未直接危害他人，反社會性之程度應屬較低等
    一切情狀，分別量處如主文所示之刑，並定其應執行之刑，
    以資懲儆。
四、另查，起訴書雖記載被告施用第一級毒品海洛因之犯罪事實
    至九十四年八月二十八日八時許止云云。然查：被告於偵查
    中均供稱最後一次施用時間為同年月二十七日八時許，嗣於
    本院審理中亦坦承最後一次施用海洛因是八月二十七日，且
    佐以被告於同年月二十八日凌晨三時二十分許業已遭警查獲
    ，旋於同日移送台灣高雄第二監獄執行另案有期徒刑，當無
    可能更行施用毒品。是以公訴人前揭所指情節既有合理懷疑
    存在，無法達到確信其為真實之程度，即不得遽為不利於被
    告之認定。此外，復查無其他積極證據足以證明被告果有起
    訴書所指此部分施用第一級毒品之犯行，惟檢察官認此部分
    與其所犯上揭有罪部分具有連續犯之裁判上一罪關係，爰不
    另為無罪判決之諭知。
五、次者，被告前於九十三年一月二十六日上午某時許及同年七
    月二十七日三時十分回溯二十四小時內某時許，因分別施用
    第一級毒品海洛因與第二級毒品甲基安非他命、ＭＤＭＡ等
    犯行，經臺灣高等法院高雄分院以九十三年度上訴字第九六
    八號判決判處有期徒刑一年確定。惟按，連續犯之所謂出於
    概括犯意，必須其多次犯罪行為自始均在一個預定犯罪計劃
    以內，出於主觀上始終同一犯意之進行，若中途另有新犯意
    發生，縱所犯為同一罪名，究非連續其初發的意思，即不能
    成立連續犯，最高法院七十年台上字第六二九六號著有判例
    可資參照。被告前述犯行與本件既已相隔幾近七月，且參以
    被告初於警詢中均否認施用毒品犯行，復於本院審理中始坦
    承伊自九十四年二月十五日及同年八月初某日起，分別開始
    施用第一級毒品海洛因與第二級毒品甲基安非他命等語屬實
    ，此外復查無積極事證可認被告先後施用第一、二級毒品之
    犯行，均係出於某一特定犯罪計畫而為之。故本案犯罪事實
    核與被告前次施用毒品犯行要無連續犯之裁判上一罪關係，
    本院自得另為適法之裁判，併此敘明。
據上論斷，應依刑事訴訟法第二百七十三條之一第一項、第二百
九十九條第一項前段，毒品危害防制條例第十條第一項、第二項
，刑法第十一條前段、第五十六條、第四十七條、第五十一條第
五款，判決如主文。
中　　華　　民　　國　　94　　年　　10　　月　　31　　日
                  刑事第四庭   法  官 陳明呈
以上正本證明與原本無異。
如不服本判決，應於收受送達後10日內向本院提出上訴書狀。
中　　華　　民　　國　　94　　年　　11　　月　　2 　　日
　　　　　　　　　　　　　　   書記官 林明忠
附錄本判決論罪科刑之法條：
毒品危害防制條例第十條
施用第一級毒品者，處六月以上五年以下有期徒刑。
施用第二級毒品者，處三年以下有期徒刑。
